臺灣臺中地方法院刑事判決　　　　　　　94年度訴字第2959號
公　訴　人　台灣台中地方法院檢察署檢察官
被　　　告　乙○○
上列被告因毒品危害防制條例案件，經檢察官提起公訴（94年度
毒偵字第3747號），被告於準備程序中就被訴事實為有罪之陳述
，經告知簡式審判程序之旨，並聽取公訴人、被告之意見後，由
本院合議庭裁定由受命法官獨任進行簡式審判程序，判決如下：
    主    文
乙○○施用第一級毒品，累犯，處有期徒刑拾月；又連續施用第
二級毒品，累犯，處有期徒刑捌月，扣案之甲基安非他命壹包（
毛重零點柒公克）沒收銷燬之。應執行有期徒刑壹年肆月，扣案
之甲基安非他命壹包（毛重零點柒公克）沒收銷燬之。
    犯罪事實
一、乙○○曾於民國八十九年間，因施用毒品案件，經依本院八
    十九年度毒聲字第一六二六號裁定送強制戒治，並由檢察官
    提起公訴，強制戒治部分執行滿三月，經評定為合格已無繼
    續戒治必要，再經本院裁定停止戒治，所餘戒治期間，付保
    護管束，而於九十年三月七日保護管束期滿執行完畢，起訴
    部分則經本院以八十九年度易字第一一三四號判處有期徒刑
    六月確定，於九十一年一月二十一日執行完畢。乙○○復於
    九十二年間，因施用毒品案件，經依本院九十二年度毒聲字
    第三九五號裁定送強制戒治，並由檢察官提起公訴，強制戒
    治部分於九十三年一月九日因毒品危害防制條例修正而由台
    灣台中地方法院檢察署檢察官釋放（起訴書誤載為強制戒治
    部分於九十三年二月五日執行期滿釋放），起訴部分則由本
    院以九十二年度訴字第一三七三號判處有期徒刑一年一月後
    ，經台灣高等法院台中分院駁回上訴而確定，甫於九十四年
    一月二十七日縮刑期滿執行完畢。詎乙○○仍不知悔改，於
    前開強制戒治執行完畢後五年內，明知海洛因係第一級毒品
    ，而甲基安非他命係第二級毒品，竟基於施用第一級毒品海
    洛因之犯意，於九十四年七月十八日晚上某時，在其位於台
    中縣大里市○○里○○路一七九號住處內以將海洛因粉末摻
    入香菸後吸食之方法，施用海洛因多一次。又另行起意，基
    於施用第二級毒品甲基安非他命（起訴書誤載為安非他命）
    之概括犯意，於九十四年六月三十日起至同年七月十八日十
    九時許，在其上開住處，以將甲基安非他命置於鋁箔紙上，
    在鋁箔紙下方點火燒烤，吸食甲基安非他命遇熱時產生之煙
    氣之方式，連續施用甲基安非他命二次。嗣於九十四年七月
    十八日十九時十分許，在台中市○區○○○路與五權南一路
    路口，因騎乘機車違規，為警盤查而扣得其所有供施用之第
    二級毒品甲基安非他命一包（毛重零點柒公克），而將其帶
    回警局採尿送驗呈嗎啡及甲基安非他命陽性反應而查獲上情
    。
二、案經台中縣警察局霧峰分局報請臺灣臺中地方法院檢察署檢
    察官偵查起訴。
    理    由
一、上述事實，業經被告乙○○於本院審理時坦白承認，而被告
    於九十四年七月十八日經警採尿送驗結果，呈嗎啡（即海洛
    因水解後之反應）及甲基安非他命陽性反應，有詮昕科技股
    份有限公司濫用藥物尿液檢驗報告及臺中縣警察局霧峰分局
    毒品尿液真實姓名對照表各一紙在卷可資佐證，上述檢驗結
    果，為檢驗機關本於專業知識及以精密儀器或科學方法檢測
    所得之結論，自可憑信，此外，並有第二級毒品甲基安非他
    命一包（毛重零點七公克）扣案可資佐證，足見被告之自白
    與事實相符，可以採信，其於上述時地施用第一級毒品海洛
    因一次及施用第二級毒品甲基安非他命二次之事實，應可認
    定。又被告曾於八十九年間，因施用毒品案件，經本院裁定
    送強制戒治，並由檢察官提起公訴，強制戒治部分執行滿三
    月，經評定為合格已無繼續戒治必要，再由本院裁定停止戒
    治，所餘戒治期間，付保護管束，而於九十年三月七日保護
    管束期滿執行完畢等情，有台灣台中地方法院檢察署刑案資
    料查註紀錄表、台灣高等法院被告前案紀錄表各一份在卷可
    供參考，本件事證明確，被告犯行堪予認定。
二、查海洛因及甲基安非他命分別為毒品危害防制條例第二條第
    二項第一款、第二款所稱之第一級、第二級毒品，均不得持
    有、施用，被告乙○○竟持以施用，核其所為，係犯同條例
    第十條第一項施用第一級毒品罪及同條例第二項施用第二級
    毒品罪。其施用前持有海洛因及施用前後持有甲基安非他命
    之低度行為，應為施用之高度行為所吸收，均不另論罪。其
    先後二次施用甲基安非他命之行為，時間緊接，觸犯構成要
    件相同之罪，顯係基於概括之犯意為之，為連續犯，應以一
    罪論，並加重其刑。其所犯上述二罪，犯意各別，行為互異
    ，應予分別論罪，合併處罰。又被告前於九十二年間，因施
    用毒品案件，經本院判處有期徒刑一年一月後，經台灣高等
    法院台中分院駁回上訴而確定，於九十四年一月二十七日縮
    刑期滿執行完畢等情，此有台灣台中地方法院檢察署刑案資
    料查註記錄表、台灣高等法院被告前案紀錄表各一份在卷可
    按，其受有期徒刑之執行完畢後，五年之內再犯有期徒刑以
    上刑之上述二罪，皆為累犯，應分別依法加重其刑，施用第
    二級毒品部分，並與連續犯加重規定加重之。爰審酌被告經
    執行強制戒治後仍未戒除毒癮、施用毒品之期間及次數、施
    用毒品嚴重危害其個人身心健康及犯罪後坦認犯行，態度尚
    可等一切情狀，分別量處如主文所示之刑，並定其應執行之
    刑。扣案之甲基安非他命一包（毛重零點七公克）為查獲之
    毒品，其包裝袋則衡情沾黏有毒品成分，難以析離，應依毒
    品危害防制條例第十八條第一項前段之規定沒收銷燬之。
據上論斷，應依刑事訴訟法第二百七十三條之一、第二百九十九
條第一項前段，毒品危害防制條例第十條第一項、第二項、第十
八條第一項前段，刑法第十一條、第五十六條、第四十七條、第
五十一條第五款，判決如主文。
本案經檢察官甲○○到庭執行職務。
中　　華　　民　　國　　94　　年　　10　　月　　31　　日
                  刑事第九庭    法  官  余德正
以上正本證明與原本無異。
如不服本判決，應於送達後十日內向本院提出上訴狀（須附繕
本），上訴於台灣高等法院台中分院。
                                書記官  廖日晟
中　　華　　民　　國　　94　　年　　11　　月　　 1　　日
附錄論罪科刑法條
毒品危害防制條例第10條
施用第一級毒品者，處六月以上五年以下有期徒刑。
施用第二級毒品者，處三年以下有期徒刑。
